臺灣臺中地方法院民事判決　九十二年度訴字第二七八五號
　　原　　　告　丙○○
　　訴訟代理人　甲○○
　　　　　　　　乙○○
　　被　　　告　戊○○
　　送達代收人　丁○○
右當事人間請求損害賠償事件，本院於民國九十三年三月九日言詞辯論終結，判決如
左：
    主      文
被告應給付原告新台幣參拾壹萬元。
原告其餘之訴駁回。
訴訟費用由被告負擔百分之十五，餘由原告負擔。
本判決原告勝訴部分，得假執行。
原告其餘假執行之聲請駁回。
    事實及理由
一、本件原告主張：伊與被告原係男女朋友關係，乃被告不願分手，竟基於概括犯意
    ，連續於民國九十一年八月二十三日及同年九月五日，在台中市○○區○○路前
    毆打伊，致伊受有頭部外傷合併右側眼眶部腫脹等傷害。嗣於九十一年九月五日
    後，又另行基於恐嚇之概括犯意，先以載有「你逃的了一時，逃不了一世」、「
    心愛○○（按指原告名字）無情無義無目屎同歸於盡」內容之紙條，分別放置在
    伊停放於住處及僑光路之機車上對伊恐嚇，其後於九十二年三月十七日晚上七時
    許，又持寶特瓶裝汽油一瓶至伊住處旁，向伊恐嚇稱：要同歸於盡，致伊心生畏
    懼，被告所為，分係犯連續傷害與恐嚇罪，並經鈞院判決有罪確定，被告連續傷
    害及恐嚇行為，不法侵害伊之身體與自由（按人民有免於恐懼之自由），且迄今
    仍經常打電話對伊騷擾，使伊時時感到不安，心理驚懼不已，甚至害怕不敢出門
    ，深恐又遭被告攔截，生活大受影響，被告所為，除使伊受有身體之傷害外，心
    理上更因此留下無法磨滅之陰影，身體及心理均深受傷害，痛苦不堪，受有非財
    產上之損害，因依民法第一百八十四條第一項及第一百九十五條第一項之規定，
    請求被告分就傷害及恐嚇部分各給付精神慰撫金一百萬元，合計二百萬元等情。
    並聲明：（一）被告應給付原告二百萬元；（二）願供擔保，請准宣告假執行。
二、被告則以：原告於其任職仁友公車司機時，利用乘坐其所駕駛之公車乘機搭訕，
    進而發生性關係，嗣並在外賃屋同居，長達十餘年之久，其對原告付出之勞力、
    心血與金錢，已將其多年之積蓄和退休金花費殆盡，現已無工作，亦無謀生能力
    ，身無分文，靠舉債度日。乃原告見其已無利用價值，竟欲使其入獄以達分手之
    目的，遂至私人診所取得無公信力且不實之診斷證明書告其傷害，並故將兩人同
    居期間立下誓言所約定書立原放置在租屋處抽屜內之「你逃的了一時，逃不了一
    世」、「心愛無情無義無目屎同歸於盡」等內容之紙條，及兩人郊遊時所置放之
    備用油，蓄意扭曲其恐嚇要同歸於盡，其只是提醒原告不要先變心，並非恐嚇原
    告。又其僅打原告耳光一巴掌一次而已，且非有意，事後亦致上慰問金，雙好和
    好如初，如有意傷害，當不會僅順手一揮，原告如有傷痛，亦應提出具公信力之
    公立（或署立）醫院之診斷證明書及收據，其所犯實係無心之過等語，資為抗辯
    。並聲明：原告之訴駁回。
三、原告主張：伊分別於九十一年八月二十三日及同年九月五日，在台中市○○區○
    ○路前，遭被告毆打，致伊受有頭部外傷合併右側眼眶部腫脹等傷害。嗣於九十
    一年九月五日後，被告另將載有「你逃的了一時，逃不了一世」、「心愛○○（
    按指原告名字）無情無義無目屎同歸於盡」內容之紙條，分別放置在伊停放於住
    處及僑光路之機車，對伊恐嚇，其後於九十二年三月十七日晚上七時許，又持寶
    特瓶裝汽油一瓶至伊住處旁，向伊恐嚇稱：要同歸於盡，致伊心生畏懼之事實，
    業據提出清泉綜合醫院診斷證明書及被告親筆書寫之紙條（附於台灣台中地方法
    院檢察署九十二年度偵字第七○○四號偵查卷內）為證。被告雖否認有原告所指
    傷害及恐嚇情事，並以前揭情詞置辯。惟查，被告前於被訴傷害等刑事案件警方
    調查時，經警詢以：「丙○○稱你於九十一年八月二十三日及九十一年九月五日
    下午二時至三時，在僑光技術學院附近所租房子毆打她，並造成身體受傷．．．
    ？」時，已自承：「頭兩次因我有喝酒，我有打丙○○．．．」等情，嗣經警另
    詢以：「．．．九十二年三月十七日下午七時，在丙○○住所後面，拿汽油要潑
    丙○○，並告知要同歸於盡．．．？」，復坦承：「．．．九十二年三月十七日
    下午七時，我有去丙○○住所後面，並與丙○○碰面，因丙○○一直欺騙我，都
    沒照我們倆所約定的事走，我便拿出汽油跟丙○○說：你反背我，這是我們倆的
    事，不要傷害到別人，我要跟你同歸於盡，．．」等情屬實（分詳前揭偵查卷第
    三頁背面、第四頁）；且其後於檢察官訊問時，經檢察官詢以：「有無寫紙條恐
    嚇甲女（按指原告）？」，亦答以：「那是我寫的沒錯，一次放在僑光路甲女的
    機車上，另一次放在他家前面機車，因為我很愛她，我想要一起死」等情明確（
    詳上開偵查卷第二十五頁），參以證人蔡志男即九十二年三月十七日原告受被告
    持保特瓶裝汽油出言恐嚇，而向警方報案趕至現場處理之警員亦證稱：我們接獲
    無線電通報，五分鐘後趕到現場，經原告形容長相，我們便至離她家一、二百尺
    處找到被告，發現機車座墊下有一瓶寶特瓶裝之汽油等情（詳上開偵查卷第二十
    九頁）等語屬實，是被告所辯，即有可疑。況被告所辯僅打原告耳光一巴掌一次
    而已，且是順手一揮等情果為屬實，則以被告「順手一揮」之力道而論，衡情應
    只會造成原告臉頰皮肉輕微瘀腫之情形，尚不致造成原告受有「頭部外傷合併右
    側眼眶部腫脹」如此之傷勢；再者，被告所書立其上載有「你逃的了一時，逃不
    了一世」、「心愛○○（按指原告名字）無情無義無目屎同歸於盡」內容之紙條
    ，依其文義，客觀上已足以顯示被告係以加害原告身體及生命之事，對原告施以
    恐嚇，且原告亦陳明其已因此心生畏懼，可見被告之恐嚇行為已使原告生安全上
    之危害，乃被告竟辯稱該等紙條係兩造於同居期相約所立下之誓言云云，顯與常
    情有悖，蓋兩造於賃屋同居期間，彼此間之感情應尚屬濃蜜，則伊等立下之誓言
    或應係雙方矢志對此份感情堅貞不移之類，焉有可能竟由一方書寫具有恐嚇文字
    之上開紙條對他方為相恐嚇之理？復參酌被告對原告所為之傷害及恐嚇等犯行，
    亦經刑事法院判處罪刑確定，業經本院調取九十二年度中簡上字第二八六號傷害
    等刑事案卷查閱無誤，有該案刑事判決正本在卷可考，益徵被告所辯，顯屬無稽
    ，委無可取，原告主張被告所為前開傷害及恐嚇之事實，堪信為真正。
四、按因故意或過失，不法侵害他人之權利者，負損害賠償責任；又不法侵害他人之
    身體、健康、名譽或自由者，被害人雖非財產上之損害，亦得請求賠償相當之金
    額，民法第一百八十四條第一項前段及第一百九十五條第一項前段分別定有明文
    。查被告毆打原告成傷，復另以加害原告身體、生命之事相恐嚇，既如前述，則
    被告傷害原告之行為，顯已故意不法侵害原告之身體權及健康權，另對原告施以
    以恐嚇部分，則使原告不受他人恐嚇其生活安全之自由受到妨害，自係不法侵害
    其自由權，是揆之前揭規定，被告就原告因此所受之非財產上損害，自應負侵權
    行為之損害賠償責任。玆就原告因身體受傷及自由受侵害所請求之精神慰撫金分
    別審酌如下：
（一）因身體受傷請求精神慰撫金一百萬元部分：
      本件原告遭被告毆打，既受有「頭部外傷合併右側眼眶部腫脹」之傷害，則其
      肉體、精神自蒙受相當之痛苦。查原告為國小畢業，任職於僑光商專擔任打掃
      工作，月薪約二萬五千元左右，名下擁有土地二筆及房屋一棟等不動產；而被
      告則為國小畢業，前雖於僑光商專任職司機，月薪約二萬元，但現無工作，名
      下擁有三筆土地不動產等情，業據兩造分別陳明，並有本院依兩造聲請分別向
      財政部臺灣省中區國稅局臺中縣分局及臺中市分局調取之原告九十一年度綜合
      所得稅結算申請書、兩造九十一年度綜合所得稅各類所得資料清單及歸戶財產
      清單附卷可參，足見兩造之財力尚可，被告辯稱其經濟極為窘困，尚非可採。
      是本院審酌兩造前述之身分地位、教育程度、經濟能力，及原告之傷勢尚非極
      為嚴重，而被告與原告原係男女朋友關係，竟僅因不願接受原告所為分手之提
      議，即連續二次動手毆打原告，並於本院審理時極力否認有故意傷害原告之行
      為，一再指稱係屬無心之過，未見其對自己所為有所悔意，此勢將增添原告之
      不滿及憤怒情緒，加深其痛苦等一切情狀，認原告請求被告賠償其所受之非財
      產上損害，應以六萬元為相當。從而，原告於此範圍之請求，自屬有據，應予
      准許。逾此範圍之請求，並非適當，應予駁回。
（二）因自由受侵害請求精神慰撫金一百萬元部分：
      查被告以加害身體、生命之事恐嚇原告，妨害原告日常生活之安寧，使原告心
      生畏怖，致生危害於安全，參以原告亦已陳明其因而時常感到不安，心理驚懼
      不已，甚至害怕不敢出門，深恐又遭被告攔截，生活大受影響等情，足見原告
      因受被告恐嚇，精神上受有相當之痛苦。本院審酌兩造前述之身分地位、智識
      教育程度、資力狀況，及被告僅因與原告感情破裂，不滿原告提議分手，即一
      再恐嚇原告，且其恐嚇之方式甚至曾持寶特瓶裝汽油向原告出言恐嚇要同歸於
      盡，使原告處於恐懼之中，並對生活產生不安，加害之程度尚非輕微，加以被
      告於本院審理時又一再飾詞否認有恐嚇原告情事，並無悔過之意，更無意賠償
      原告，此勢必增添原告之不滿及怨懟等情緒，加深其痛苦等一切情狀，認原告
      所得請求被告賠償其所受之非財產上損害，不滿及憤怒情緒，加深其痛苦等一
      切情狀，認原告請求被告賠償其所受之非財產上損害，應以二十五萬元為相當
      ，逾此範圍之請求，並無理由，不應准許。
五、綜上所述，被告既不法侵害原告之身體、健康及自由等人格權，致原告受有非財
    產上之損害，從而，原告依據侵權行為之法律關係，請求被告給付身體受傷部分
    之精神慰撫金六萬元及遭受恐嚇部分之精神慰撫金二十五萬元，合計三十一萬元
    ，為有理由，應予准許。逾此範圍之請求，尚屬無據，應予駁回。
六、原告固陳明願供擔保，請准宣告假執行，然就原告勝訴部分，所命給付之金額僅
    三十一萬元，未逾五十萬元，自應依民事訴訟法第三百八十九條第一項第五款之
    規定，依職權宣告假執行，原告就此部分所為宣告假執行之聲請，僅在促使法院
    為此職權之行使，本院自不受其拘束，仍應逕依職權宣告假執行；至原告其餘假
    執行之聲請，因訴之駁回而失所依據，不應准許，應予駁回。
七、本件事證已臻明確，兩造其餘攻擊防禦方法及舉證，與本件判決結果並無影響，
    爰不逐一論述，附此敘明。
八、據上論結，本件原告之訴為一部為有理由，一部為無理由，依民事訴訟法第七十
    九條但書、第三百八十九條第一項第五款、第三百九十三條第二項，判決如主文
    。
中　　　華　　　民　　　國　　九十三　　年　　　三　　　月　　二十九　　日
                              臺灣臺中地方法院民事第二庭
~B法　　　官　吳美蒼
右為正本係照原本作成
如對本判決上訴，須於判決送達後二十日內，向本院提出上訴狀，同時表明上訴理由
，並按他造當事人之人數附繕本。
中　　　華　　　民　　　國　　九十三　　年　　　三　　　月　　二十九　　日
~B法院書記官　黃舜民
